【裁判字號】    94,易,383
【裁判日期】    950203
【裁判案由】    違反毒品危害防制條例
【裁判全文】
臺灣屏東地方法院刑事判決               94年度易字第383號
公  訴  人  臺灣屏東地方法院檢察署檢察官
被      告  甲○○
上列被告因違反毒品危害防制條例案件，經檢察官提起公訴（94
年度毒偵字第1581號）及移送併辦（同署94年度毒偵字第2117、
8859號），嗣因被告就被訴及併案犯罪事實為有罪之陳述，並聽
取當事人意見後，本院裁定改依簡式審判程序審理，判決如下：
    主  文
甲○○連續施用第二級毒品，處有期徒刑陸月，如易科罰金，以
佰元折算壹日。扣案之甲基安非他命壹包（驗前毛重零點公
克，驗後毛重零點貳公克）、甲基安非他命壹包（驗前毛重零點
玖公克，驗後毛重零點玖公克）、含有甲基安非他命殘渣之吸
食器貳組及夾鏈袋壹個，均沒收銷燬之。
    事  實  及  理  由
一、甲○○於民國89年間因施用毒品案件，經本院以89年度毒聲
    字第201 號裁定送觀察勒戒後，認有繼續施用毒品傾向，又
    經本院以89年度毒聲字第502 號裁定令入戒治處所施以強制
    戒治，其間因戒治成效良好，經本院以89年度毒聲字第2176
    號裁定停止戒治並付保護管束，於保護管束期間經本院撤銷
    保護管束，再執行強制戒治，而於90年7 月1 日強制戒治執
    行完畢釋放，經臺灣屏東地方法院檢察署檢察官於90年7 月
    23 日 以90年度戒毒偵字第255 號不起訴處分確定。詎仍不
    知悔改，於上開強制戒治執行完畢釋放後5 年內，復基於施
    用第二級毒品甲基安非他命之概括犯意，自94年4 月某日間
    起至同年10月20日止，連續在屏東縣潮州鎮○○路136 號及
    彭城路145 巷42之3 號住處，將甲基安非他命置於玻璃球吸
    食器上用打火機燃燒後吸食其煙霧之方式，施用第二級毒品
    甲基安非他命多次，嗣分別於：(一)94年6 月17日5 時30分許
    ，在屏東縣潮州鎮新開寮農場之產業道路為警查獲，並扣得
    甲基安非他命1 包（驗前毛重0.3 公克，驗後毛重0.2 公克
    ）及含有甲基安非他命殘渣之吸食器1 組；(二)94年8 月9日
    12時45分許，在屏東縣潮州鎮○○路6 號前為警查獲，並扣
    得含有甲基安非他命殘渣之夾鏈袋1 個及吸食器1 組；(三)94
    年10月20日21時許，在高雄市○○區○○路與青海路口為警
    查獲，並扣得甲基安非他命1 包（驗前毛重0.93公克，驗後
    毛重0.9 公克）。
二、上開犯罪事實，業據被告甲○○於本院審理時坦承不諱；被
    告為警查獲時所採集之尿液，經送驗後均呈甲基安非他命陽
    性反應，有卷存尿液送驗代號與真實姓名對照表2 紙、尿液
    採證代號對照表1 紙、台灣檢驗科技股份有限公司94年7 月
    1 日編號KＺ000000000000號檢驗報告1 紙、94年8 月26日編
    號KＺ000000000000號檢驗報告1 紙、高雄市立凱旋醫院94年
    10月31日編號A00000000 號檢驗報告1 紙可證；且有臺灣高
    等法院被告前案紀錄表1 紙、搜索扣押筆錄3 紙、扣押物品
    目錄表3 紙、扣押物品清單4 紙、照片10幀、高雄醫學大學
    附設中和紀念醫院94年9 月13日編號0000-000、0000-000、
    0000-000、0000-000、號檢驗報告各1 紙及94年12月13日編
    號9412-15 號檢驗報告1 紙在卷可佐；此外，復有扣案甲基
    安非他命1 包（驗前毛重0.3 公克，驗後毛重0.2 公克）、
    甲基安非他命1 包（驗前毛重0.93公克，驗後毛重0.9 公克
    ）、含有甲基安非他命殘渣之吸食器2 組及夾鏈袋1 個足資
    證明，核被告自白與事實相符，本件事證明確，被告犯行應
    可認定。
三、查甲基安非他命係毒品危害防制條例第2 條第2 項第2 款所
    定之第二級毒品，不得非法持有、施用，核被告所為，係犯
    毒品危害防制條例第10條第2 項之施用第二級毒品罪。其因
    施用而持有甲基安非他命之低度行為，為施用之高度行為所
    吸收，不另論罪。被告多次施用第二級毒品之犯行，時間緊
    接、手法相同，觸犯構成要件相同之罪名，顯係基於概括犯
    意為之，為連續犯，應依刑法第56條之規定以一罪論，並加
    重其刑。本院審酌被告有多次施用毒品前科，迄未戒斷其施
    用毒品之惡習，竟再為施用，顯見其戒除毒隱之意志力薄弱
    ，然施用毒品究屬戕害自身健康之犯罪，被告施用毒品尚未
    造成他人明顯之危害，犯後又坦承犯行，態度良好等情，並
    兼衡被告犯罪之動機、目的、手段、生活狀況及智識程度等
    一切情狀，量處如主文所示之刑，並諭知易科罰金折算標準
    以示懲戒。
四、扣案甲基安非他命1 包（驗前毛重0.3 公克，驗後毛重0.2
    公克）、甲基安非他命1 包（驗前毛重0.93公克，驗後毛重
    0.9 公克），應依毒品危害防制條例第18條第1 項前段之規
    定，均沒收銷燬之；另扣案含有甲基安非他命殘渣之吸食器
    2 組及夾鏈袋1 個，因與毒品甲基安非他命不能析離，應依
    毒品危害防制條例第18條第1 項前段，均沒收銷燬之。
五、據上論斷，應依刑事訴訟法第273 條之1 第1 項、第299 條
    第1 項前段，毒品危害防制條例第10條第2 項、第18條第1
    項前段，刑法第11條、第56條、第41條第1 項前段，罰金罰
    鍰提高標準條例第2 條，判決如主文。
中    華    民    國    95    年    2     月    3     日
                  刑事第一庭    法  官  曾吉雄
以上正本證明與原本無異。
如不服本判決應於收受本判決送達後十日內向本院提出上訴書狀，
其未敘述上訴理由者，並得於提起上訴後十日內向本院補提理由
書狀（均須按他造當事人之人數附繕本）「切勿逕送上級法院」
                                書記官  潘美碧
中    華    民    國    95    年    2     月    3     日
附錄本判決論罪之法條：
毒品危害防制條例第10條第2項：
施用第二級毒品者，處三年以下有期徒刑。


司法院資訊處製作；財團法人民間司法改革基金會備份。
